臺灣高等法院臺中分院民事裁定　96年度抗字第554號
抗　告　人　乙○○民國83年.
法定代理人　甲○○
抗　告　人　丙○○
　　　　　　戊○○
　　　　　　己○○
　　　　　　丁○○
上列抗告人因與相對人名煌交通有限公司等間損害賠償聲請補充
判決事件，對於中華民國96年9月14日臺灣彰化地方法院96年度
重訴字第57號所為裁定，提起抗告，本院裁定如下：
      主  文
抗告駁回。
抗告訴訟費用由抗告人負擔。
      理  由
一抗告意旨略以：伊獲勝訴判決部分，依原判決所命給付之金額
  均未逾新臺幣（下同）50萬元，法院自應依職權宣告假執行，
  惟原法院卻未依職權宣告假執行，尚有未合等語。
二按訴訟標的之一部或訴訟費用，裁判有脫漏者，法院應依聲請
  或依職權以判決補充之，民事訴訟法第233條第1項定有明文。
  又法院應依職權宣告假執行而未為宣告，或忽視假執行或免為
  假執行之聲請者，準用第233條之規定。又所命給付之金額或
  價額未逾50萬元之判決，法院應依職權宣告假執行；計算前項
  第5款價額，準用關於計算訴訟標的價額之規定。又以一訴主
  張數項標的者，其價額合併計算之，分別為同法第394條、第
  389條第1項第5款及第2項、第77條之2第1項前段所明定。關於
  所命給付之金額或價額未逾50萬元之訴訟，之所以規定為「依
  職權宣告假執行」，係以該金額與同法第427條第1項所定應適
  用簡易程序訴訟標的金額或價額相當，其判決經上級法院廢棄
  改判，於當事人之利益亦無重大影響，乃應許法院依職權宣告
  假執行，以期便捷。本件抗告人向臺灣彰化地方法院對相對人
  請求損害賠償事件（96年度重訴字第57號），經該法院於民國
  96年7月18日判命相對人名煌交通有限公司、庚○○連帶給付
  抗告人乙○○、丙○○、戊○○、己○○、丁○○依序為26萬
  8711元、10萬5千元、26萬5260元、44萬0306元、36萬元均本
  息，抗告人嗣向原法院聲請補充假執行判決。原法院以：依民
  事訴訟法第389條第1項第5款宣告假執行者，其金額或價額之
  計算，以各個判決所命給付之金額或價額為準；如係以一訴主
  張數項標的並合併判決者，則依上揭規定，應合併計算其金額
  或價額，以定其得否依職權宣告假執行。又於原告或被告有多
  數之共同訴訟且合併判決時，與以一訴主張數項標的之情形，
  在法院所命給付之金額部分，實質上相同，自均應合併計算其
  金額或價額，以定其得否依職權宣告假執行。準此，本件係屬
  兩造均為多數之共同訴訟，在該法院判命相對人即被告連帶給
  付抗告人即原告之金額，自應合併計算，合併計算後其金額為
  143萬9277元（原裁定誤載為143萬9217元），已逾50萬元，自
  不得依職權宣告假執行，是本件未經該法院依職權宣告假執行
  ，並非判決脫漏，尚不在得聲請補充判決之列，抗告人聲請補
  充判決，為有未合等詞，因而裁定駁回其聲請，於法核無不合
  。抗告論旨，指摘原裁定不當，聲明廢棄，非有理由。
三據上論結，本件抗告為無理由。依民事訴訟法第495條之1第1
  項、第449條第1項、第95條、第78條、第85條第1項前段，裁
  定如主文。
中　　華　　民　　國　　96　　年　　11　　月　　30　　日
                  民事第一庭    審判長法　官  吳火川
                                      法　官  饒鴻鵬
                                      法　官  簡清忠
以上正本係照原本作成。
不得再抗告。
                                      書記官  鄧智惠
中　　華　　民　　國　　96　　年　　12　　月　　3 　　日
                                                      Ｍ
